臺灣臺南地方法院柳營簡易庭民事判決
111年度營簡字第164號
聲  請  人  台新國際商業銀行股份有限公司

法定代理人  尚瑞強  
訴訟代理人  許駿文  
相  對  人  蘇明道律師即黃冠瑋之遺產管理人

上列當事人間請求清償借款事件，於民國111年4月26日言詞辯論
終結，本院判決如下：
    主      文
一、原告之訴駁回。
二、訴訟費用由原告負擔。
    事實及理由
一、原告起訴主張：
  ㈠債務人黃冠瑋於民國92年9月16日向原告請領信用卡（卡號00
    00000000000000號），依約黃冠瑋得於特約商店記帳消費，
    但所生應負帳款應於繳款截止日前向原告清償或以循環信用
    方式繳付最低應繳金額。詎黃冠瑋至110年11月3日止，消費
    記帳尚餘本金新臺幣（下同）38,532元未清償。
　㈡黃冠瑋於93年8月18日向原告借貸0利代償金，核發額度為150
    ,000元，被告並應於每月繳款期限前繳最低應繳金額。詎料
    ，黃冠瑋未依約繳納帳款，至今共累計本金118,199元未清
    償。
  ㈢嗣黃冠瑋死亡，經本院103年度司家催字第232號公示催告裁
    定被告蘇明道律師為黃冠瑋之遺產管理人。
  ㈣並聲明：
　⒈被告應給付原告38,532元，及自起訴狀繕本送達被告翌日回
    算第5年起至清償日止，按週年利率百分之15計算之利息。
　⒉被告應給付原告118,199元，及自起訴狀繕本送達被告翌日回
    算第5年起至清償日止，按週年利率百分之15.99計算之利息
    。
二、被告則以：本件被繼承人黃冠瑋於95年10月27日死亡，原告
    於111年3月18日始提起本件訴訟，請求權罹於時效，被告得
    拒絕給付。並聲明：原告之訴駁回。
三、原告主張之上開事實，業據提出與其所述相符之本院103年
    度司家催字第232號公示催告、台新銀行代償卡專用申請書
    、帳戶資料、台新銀行0利代償金約定書為證，本院審酌上
    開證據，堪信原告前揭主張為真實。惟黃冠瑋於95年10月27
    日死亡，亦即黃冠瑋於95年10月27日後不可能再與原告產生
    任何債權債務關係，原告所主張之前開債務亦於黃冠瑋死亡
    無從給付最低應繳金額而視為全部到期，故原告上開消費借
    貸請求權應自民國95年10月28日起計算15年之消滅時效期間
    ，則原告最遲應於110年10月27日起訴請求被告清償，然原
    告卻於111年3月22日始提出本件訴訟，其請求權已罹於時效
    而消滅，是原告既無請求權，其上開主張，於法無據，應予
    駁回。
四、從而，原告對被告原得請求訴之聲明所記載之金額，然因其
    消費借貸請求權已消滅，原告自不得對被告再請求，原告上
    開主張，為無理由，應予駁回。
五、訴訟費用負擔依據：民事訴訟法第436條第2項、第78條、第
    87條第1項。 
中    華    民    國   111    年    5     月     3    日
                  臺灣臺南地方法院柳營簡易庭
                              法  官  陳協奇　　
以上為正本係照原本作成。
被告如不服本判決，應於送達後20日內，向本院提出上訴狀並表
明上訴理由，如於本判決宣示後送達前提起上訴者，應於判決送
達後20日內補提上訴理由書（須附繕本）。如委任律師提起上訴
者，應一併繳納上訴審裁判費。
中　　華　　民　　國　　111 　年　　5 　　月　　3 　　日
　　　　　　　　　　　　　　　書記官  洪季杏